【裁判字號】    90,上訴,1667
【裁判日期】    901106
【裁判案由】    毒品危害防制條例
【裁判全文】
臺灣高等法院臺中分院刑事判決                    九十年度上訴字第一六六七號
    上  訴  人
    即  被  告  甲○○
右上訴人因違反毒品危害防制條例案件，不服臺灣苗栗地方法院九十年度訴緝字第五
號中華民國九十年七月十六日第一審判決（起訴案號：臺灣苗栗地方法院檢察署八十
九年度偵字第二二０九號），提起上訴，本院判決如左：
    主      文
原判決撤銷。
甲○○共同連續轉讓第二級毒品，累犯，處有期徒刑拾月。
扣案之第二級毒品安非他命拾包（淨重計拾伍點陸玖公克）沒收銷燬之。
    事      實
一、甲○○於民國（下同）八十六年間因違反麻醉藥品管理條例案件，經法院判處有
    期徒刑四月確定，並於八十六年六月二日易科罰金執行完畢，仍不知悔改，明知
    安非他命為第二級毒品，竟基於轉讓安非他命之概括犯意，自八十九年二月中旬
    起，連續十餘次，在其位於苗栗縣卓蘭鎮○○里○○路二四之一號住處，每於其
    施用第二級毒品安非他命之際，因友人黃鈺鴻（起訴書誤載為黃玉鴻）或林俊義
    向其索討施用，甲○○即基於轉讓安非他命之故意，將其欲供施用安非他命中之
    微量安非他命，無償贈與黃鈺鴻、林俊義（經檢察官另案送觀察、勒戒）施用。
    迨至八十九年六月二日下午三時許，因黃鈺鴻需安非他命施用，經黃鈺鴻以電話
    聯絡甲○○索取安非他命供施用，林俊義亦基於共同轉讓安非他命之概括犯意聯
    絡（經原審法院另案審理），由甲○○提供約一、二公克之安非他命，交給林俊
    義轉交黃鈺鴻，嗣於同日下午三時二十五分許，林俊義欲將上開安非他命拿至黃
    鈺鴻位於苗栗縣卓蘭鎮豐田里二鄰六號之住處時，經警查覺林俊義有異狀，林俊
    義怕警查獲，遂將前揭安非他命丟棄於草叢中，而未能順利將前揭安非他命交付
    予黃鈺鴻，嗣為警發現，即由林俊義帶同至甲○○上開住處查獲，並扣得安非他
    命十九．五公克（警秤毛重，淨重十五．六九公克）。
二、案經苗栗縣憲兵隊移請臺灣苗栗地方法院檢察署檢察官偵查起訴。
    理      由
一、右揭事實，業據被告甲○○坦承不諱，復據證人黃鈺鴻、林俊義於原審審理時證
    述綦詳（見原審八十九年度易字第一０三六號卷之八十九年十二月十一日之審理
    筆錄），且經證人即現場查獲之警員李金龍於偵查中證述明確，又扣押之物經法
    務部調查局檢驗結果係屬第二級毒品，有該局檢驗通知書在卷可稽，被告之自白
    與事實相符，事證明確，犯行洵堪認定。
二、按安非他命係屬毒品危害防制條例規定之第二級毒品，今被告甲○○無償贈與安
    非他命之行為，係犯毒品危害防制條例第八條第二項之轉讓第二級毒品罪及同條
    第三項、第二項之轉讓第二級毒品未遂罪。被告持有安非他命之低度行為，應為
    轉讓之高度行為所吸收，不另論罪。被告與林俊義二人於八十九年六月二日之轉
    讓犯行，具有轉讓第二級毒品之犯意聯絡及行為分擔，為共同正犯，應論共同轉
    讓第二級毒品未遂罪。又被告先後多次轉讓第二級毒品犯行及共同轉讓第二級毒
    品未遂犯行，時間緊接，所犯構成要件相同，雖有既、未遂之分，仍成立連續犯
    ，應依刑法第五十六條之規定論以較重之轉讓第二級毒品既遂罪，並加重其刑。
    又公訴人起訴事實雖未敘及被告自八十九年二月中旬起至同年六月一日止，其間
    多次轉讓第二級毒品安非他命予黃鈺鴻、林俊義之犯行，然該部分事實與公訴人
    起訴之犯罪事實既具有連續犯之裁判上一罪關係，應為起訴效力所及，法院自應
    併予審究，附此敘明。被告有事實欄所載論罪科刑執行情形，有台灣高等法院檢
    察署刑案紀錄簡覆表在卷可稽，其受有期徒刑執行完畢後，五年以內再犯本件有
    期徒刑以上之罪，為累犯，應依刑法第四十七條規定加重其刑。原審對被告甲○
    ○論罪科刑，固非無見，惟查原審判決主文漏列「共同」二字，於論斷欄上漏列
    刑法第二十八條，均有未當，被告上訴請求從輕量刑雖無理由，惟原審判決既有
    可議，自仍應由本院將原審判決予以撤銷改判，爰審酌被告犯罪之動機、目的、
    手段，犯罪所生之危害、犯罪後坦承犯行，顯知悔悟等一切情狀，量處如主文第
    二項所示之刑。扣案之第二級毒品安非他命十包（警秤毛重計十九．五公克；淨
    重十五．六九公克），不問屬於犯人與否，應依毒品危害防制條例第十八條第一
    項前段規定沒收銷燬之。
三、據上論斷，應依刑事訴訟法第三百六十九條第一項前段、第三百六十四條、第二
    百九十九條第一項前段，毒品危害防制條例第八條第二項、第十八條第一項前段
    ，刑法第十一條前段、第二十八條、第五十六條、第四十七條，判決如主文。
本案經檢察官王雪惠到庭執行職務。
中      華      民      國      九十  年      十一    月      六      日
                                臺灣高等法院臺中分院刑事第三庭
                                      審判長法  官  方  艤  駐
                                            法  官  廖  柏  基
                                            法  官  劉  連  星
右正本證明與原本無異。
如不服本判決應於收受送達後十日內向本院提出上訴書狀，其未敘述上訴之理由者並
得於提起上訴後十日內向本院補提理由書（均須按他造當事人之人數附繕本）。
                                            書記官  顏  子  良
中      華      民      國      九十    年      十一    月      七      日
附錄：
毒品危害防制條例第八條第二項
轉讓第一級毒品者，處一年以上七年以下有期徒刑，得併科新臺幣一百萬元以下罰金
。
轉讓第二級毒品者，處六月以上五年以下有期徒刑，得併科新臺幣七十萬元以下罰金
。
轉讓第三級毒品者，處三年以下有期徒刑，得併科新臺幣三十萬元以下罰金。
前三項之未遂犯罰之。
                                                                        Ａ


司法院資訊處製作；財團法人民間司法改革基金會備份。
